臺灣臺南地方法院刑事判決
111年度交簡上字第165號
上  訴  人  
即  被  告  陳偉哲


上列上訴人即被告因公共危險案件，不服本院111年度交簡字第2
131號中華民國111年6月7日刑事簡易判決（聲請簡易判決處刑案
號：111年度偵字第10772號），提起上訴，本院管轄之第二審合
議庭判決如下：
    主  文
上訴駁回。
    事實及理由
一、按對於簡易判決有不服者，得上訴於管轄之第二審地方法院
    合議庭。第一項之上訴，準用刑事訴訟法第三編第一章及第
    二章除第361條外之規定，刑事訴訟法第455條之1第1項、第
    3項分別定有明文。次按刑事訴訟法第348條第3項規定：「
    上訴得明示僅就判決之刑、沒收或保安處分一部為之」，其
    立法理由指出：「為尊重當事人設定攻防之範圍，並減輕上
    訴審審理之負擔，容許上訴權人僅針對刑、沒收或保安處分
    一部提起上訴，其未表明上訴之認定犯罪事實部分，則不在
    第二審之審判範圍。如為數罪併罰之案件，亦得僅針對各罪
    之刑、沒收、保安處分或對併罰所定之應執行刑、沒收、保
    安處分，提起上訴，其效力不及於原審所認定之各犯罪事實
    ，此部分犯罪事實不在上訴審審查範圍。」經查，原審判決
    後，檢察官並未提起上訴，被告僅就原判決量刑部分提起上
    訴（交簡上卷第59頁），是本件審判範圍僅就原判決量刑妥
    適與否進行審理，本案犯罪事實、所犯法條及論罪部分之認
    定，均引用第一審判決書所記載之事實、證據、論罪（如附
    件）。
二、被告上訴意旨主張：因疫情關係工作不穩定，又需要繳貸款
    及提供父母親生活費，且需要照顧父親，原審量刑過重，故
    請求撤銷原審判決，從輕量刑。
三、按刑之量定，係實體法上賦予法院得為自由裁量之事項，倘
    其未有逾越或濫用法律所規定裁量之外部及內部性界限，並
    符合法規範之體系及目的，遵守一般有效之經驗及論理法則
    ，即不得任意指為違法；又在同一犯罪事實與情節，如別無
    其他加重或減輕之原因，下級法院量定之刑，亦無過重或失
    輕之不當情形，則上級法院對於下級法院之職權行使，原則
    上應予尊重（最高法院75年台上字第7033號、85年度台上字
    第2446號裁判要旨參照）。經查，原審量刑時，已審酌被告
    明知酒精成分對人之意識能力具有不良影響，酒後駕車對一
    般往來之公眾及駕駛人本身皆具有高度之危險性，卻仍於飲
    酒後吐氣酒精濃度達每公升0.46毫克之狀態下，猶騎乘重型
    機車上路，顯置大眾行車之安全於不顧，所造成公共危險程
    度不輕；惟念及被告本件是初次犯下酒後不能安全駕駛罪行
    ，且犯罪後坦認犯行，態度尚可，暨兼衡其品行、高職畢業
    之智識程度及中產之家庭經濟狀況等一切情狀，量處有期徒
    刑2月，併科罰金新臺幣5000元，並諭知有期徒刑如易科罰
    金、罰金如易服勞役之折算標準，係於法定刑度內妥為裁量
    ，並無不當或違法之情形，復與比例原則、罪責相當原則無
    悖。被告以前詞指摘原判決量刑過重提起上訴，為無理由，
    應予駁回。
四、據上論斷，應依刑事訴訟法第455條之1第1項、第3項、第36
    4條、第368條、第373條，判決如主文。
本案經檢察官徐書翰聲請簡易判決處刑，檢察官呂舒雯、紀芊宇
到庭執行職務
中　　華　　民　　國　　111 　年　　9 　　月　　29　　日
            刑事第十四庭    審判長法  官  周紹武
                                  法  官  林岳葳
                                  法  官  蕭雅毓 
以上正本證明與原本無異。
不得上訴。
                                  書記官  李如茵
中　　華　　民　　國　　111 　年　　9 　　月　　29　　日
附錄本案論罪科刑法條全文
中華民國刑法第185條之3
駕駛動力交通工具而有下列情形之一者，處3年以下有期徒刑，
得併科30萬元以下罰金：
一、吐氣所含酒精濃度達每公升零點二五毫克或血液中酒精濃度
    達百分之零點零五以上。
二、有前款以外之其他情事足認服用酒類或其他相類之物，致不
    能安全駕駛。
三、服用毒品、麻醉藥品或其他相類之物，致不能安全駕駛。
因而致人於死者，處3年以上10年以下有期徒刑，得併科2百萬元
以下罰金；致重傷者，處1年以上7年以下有期徒刑，得併科1百
萬元以下罰金。
曾犯本條或陸海空軍刑法第54條之罪，經有罪判決確定或經緩起
訴處分確定，於十年內再犯第1項之罪因而致人於死者，處無期
徒刑或5年以上有期徒刑，得併科3百萬元以下罰金；致重傷者，
處3年以上10年以下有期徒刑，得併科2百萬元以下罰金。
【附件】：
臺灣臺南地方法院刑事簡易判決
111年度交簡字第2131號
聲　請　人　臺灣臺南地方檢察署檢察官
被　　　告　陳偉哲　男　(民國00年00月00日生)
　　　　　　　　　　身分證統一編號：Z000000000號
　　　　　　　　　　住○○市○區○○路0段000巷00號

上列被告因公共危險案件，經檢察官聲請以簡易判決處刑（111
年度偵字第10772號），本院判決如下：
    主  文
陳偉哲犯吐氣所含酒精濃度達每公升零點二五毫克以上而駕駛動
力交通工具罪，處有期徒刑貳月，併科罰金新臺幣伍仟元，有期
徒刑如易科罰金，罰金如易服勞役，均以新臺幣壹仟元折算壹日
。
    事實及理由
一、本件犯罪事實及證據，均引用檢察官聲請簡易判決處刑書（
    如附件）之記載。
二、核被告陳偉哲所為，係犯刑法第185條之3第1項第1款之吐氣
    所含酒精濃度達每公升0.25毫克以上而駕駛動力交通工具罪
    。本院審酌被告明知酒精成分對人之意識能力具有不良影響
    ，酒後駕車對一般往來之公眾及駕駛人本身皆具有高度之危
    險性，卻仍於飲酒後吐氣酒精濃度達每公升0.46毫克之狀態
    下，猶騎乘重型機車上路，顯置大眾行車之安全於不顧，所
    造成公共危險程度不輕；惟念及被告本件是初次犯下酒後不
    能安全駕駛罪行，且犯罪後坦認犯行，態度尚可，暨兼衡其
    品行、高職畢業之智識程度及中產之家庭經濟狀況等一切情
    狀，量處如主文所示之有期徒刑及罰金，並分別諭知有期徒
    刑易科罰金及罰金易服勞役之折算標準，以資懲儆。
三、依刑事訴訟法第449條第1項前段、第454條第2項，刑法第18
    5條之3第1項第1款、第41條第1項前段、第42條第3項，刑法
    施行法第1條之1第1項，逕以簡易判決處刑如主文。
四、如不服本件判決，得自收受送達之日起20日內，向本院提起
    上訴狀（須附繕本），上訴於本院管轄之第二審地方法院合
    議庭。　　
中　　華　　民　　國　　111 　年　　6 　　月　　7 　　日
　　　　　　　　　刑事第七庭    法　官　郭千黛
以上正本證明與原本無異。
  　　　　　　　　　　　　　　　書記官　黃瓊蘭
中　　華　　民　　國　　111 　年　　6 　　月　　8 　　日
附錄本件論罪科刑法條全文：
刑法第185條之3第1項
駕駛動力交通工具而有下列情形之一者，處3年以下有期徒刑，
得併科30萬元以下罰金：
一、吐氣所含酒精濃度達每公升零點二五毫克或血液中酒精濃度
    達百分之零點零五以上。
二、有前款以外之其他情事足認服用酒類或其他相類之物，致不
    能安全駕駛。
三、服用毒品、麻醉藥品或其他相類之物，致不能安全駕駛。
（附件）
臺灣臺南地方檢察署檢察官聲請簡易判決處刑書　
                                    111年度偵字第10772號
　　被　　　告　陳偉哲　男　29歲（民國00年00月00日生）
　　　　　　　　　　　　住○○市○區○○路0段000巷00號
　　　　　　　　　　　　國民身分證統一編號：Z000000000號
上列被告因公共危險案件，業經偵查終結，認為宜以簡易判決處
刑，茲將犯罪事實及證據並所犯法條分敘如下：
　　  　犯罪事實
一、陳偉哲自民國111年4月19日23時30分許起至同年月20日0時
    許止，在臺南市○區○○路0段000巷00號住處飲用高粱酒後，
    明知飲酒吐氣所含酒精濃度達每公升0.25毫克以上，不得駕
    駛動力交通工具，竟未待體內酒精成分消退，仍於同年月20
    日0時許，自住處騎乘車牌號碼000-0000號普通重型機車離
    去。嗣於同年月20日1時30分許，行經臺南市○區○○路0段000
    號前，因右轉未打方向燈為警攔檢盤查，並於同年月20日1
    時43分，測得吐氣所含酒精濃度達每公升0.46毫克。
二、案經臺南市政府警察局第六分局報告偵辦。
　　　  證據並所犯法條
一、上揭犯罪事實，業據被告陳偉哲於警詢及偵查中坦承不諱，
    並有酒精測定紀錄表、臺南市政府警察局舉發違反道路交通
    管理事件通知單、財團法人工業技術研究院呼氣酒精測試器
    檢定合格證書各1份在卷可憑，足認被告之自白與事實相符
    ，其犯嫌應堪認定。
二、核被告所為，係犯刑法第185條之3第1項第1款之公共危險罪
    嫌。
三、依刑事訴訟法第451條第1項聲請逕以簡易判決處刑。
　　此　致
臺灣臺南地方法院
中　　華　　民　　國　 111　　年　   5　　月　   9 　 日
                              檢　察　官  徐  書  翰
本件證明與原本無異　　 
中　　華　　民　　國　 111　　年　   5　  月　　23    日
                              書  記  官  葉  國  彥